臺灣桃園地方法院刑事判決　　　　　　 99年度簡上字第925號
上　訴　人　臺灣桃園地方法院檢察署檢察官
上　訴　人
即　被　告　劉嘉惠
上列上訴人因被告竊盜案件，不服本院刑事庭99年度桃簡字第25
38 號，民國99年10 月11日第一審刑事簡易判決（聲請簡易判決
處刑案號：99年度偵字第22798 號），提起上訴，本院合議庭為
第二審判決如下：
    主  文
上訴均駁回。
    事  實
一、劉嘉惠意圖為自己不法之所有，於民國99年7 月17日上午11
    時41分許，在址設桃園縣大園鄉○○○路12之14號之「屈臣
    氏」大園店內（下稱屈臣氏大園店），趁店員不注意之際，
    徒手拆毀商品架上如附表所示物品（市價約新臺幣【下同】
    930 元）之外包裝後，旋將上開物品放置於其所攜帶之手提
    包內，得手後離去。嗣於該店店員戴秀珠於劉嘉惠離開該店
    後，發現商品架上有如附表編號一至三物品之空包裝盒，經
    調閱監視器畫面後發現劉嘉惠竊取上開物品，始悉上情。
二、案經戴秀珠訴由桃園縣政府警察局大園分局報請臺灣桃園地
    方法院檢察署檢察官偵查後聲請以簡易判決處刑。
    理  由
壹、證據能力方面：
    本案所引用之供述及非供述證據，經本院依法踐行調查證據
    程序，檢察官、被告均不爭執各該證據之證據能力，且亦查
    無依法應排除其證據能力之情形，是後述所引用證據之證據
    能力均無疑義，先予敘明。
貳、實體方面：
一、訊據被告固不否認有於上揭時間、地點竊取如附表編號一至
    編號三所示物品之事實，惟辯稱：因為伊曾經昏倒撞倒頭部
    ，造成腦震盪及暫時性意識喪失，所以不太清楚自己為何會
    竊取他人物品，伊無法控制自己的行為，是警察提供監視錄
    影畫面給伊看，伊才想起來有將上開物品帶回家云云，伊對
    於竊盜之經過完全不知情。經查：
（一）被告審理中供承：「（問：你當時所購買之物品有的有結
      帳，有的沒有結帳，是否知道？）有結帳的我知道。」、
      「（問：當天你去屈臣氏的目的是要買東西？）我知道要
      去買東西，但是不知道要去哪家店買東西。」等語（見本
      院簡上字卷第253 頁），佐以屈臣氏大園店提供之當日交
      易速查作業電腦列印及被告當日交易明細表、監視器翻拍
      畫面等件（見偵卷第19頁、第27-31 頁），可認被告於99
      年7 月17日中午12時許，確實有至屈臣氏大園店內購買衛
      生棉及洗髮乳等商品共計100 元並結帳等情，應堪採信。
（二）被告固以前詞置辯，並提出診斷證明為據，惟查：當日被
      告將附表編號一至三物品未結帳攜出門口時，因未消磁而
      觸動警報器，當時店員即表示希望檢查被告包包內之商品
      乙節，業據店員即證人戴秀珠於警詢及被告於審理中陳述
      明確（見偵卷第12頁；本院簡上字卷第253 頁），佐以被
      告於99年7 月17日11時41分03秒拿取店內商品至同日12時
      6 分40秒離去店內之監視器翻拍照片，均係被告手持商品
      或蹲下或站立於店內各處瀏覽商品，甚至手持皮包欲與店
      員結帳之畫面（見偵卷第27-31 頁），而被告既然知悉前
      往該店目的為購物，已如前述，對於離去店家時有觸動警
      報器等情亦有記憶，並無意識或記憶喪失等情形，其間在
      店內走動瀏覽商品及結帳之行為，外觀亦均與常人無異，
      是被告前揭所辯，即難採信。再者，本件被告竊取如附表
      編號一至編號三之手法，均係被告趁店員不注意時，先將
      各商品從外包裝取出後藏放於身上後竊取，此亦據證人戴
      秀珠於警詢證述明確，並有遭竊商品外包裝照片1 張附卷
      可參，則被告既能將商品依單價高低而分別為提示櫃臺店
      員後收付金錢之結帳行為（共100 元），或徒手拆除商品
      外包裝後加以隱匿離去之行為（共930 元），顯見被告當
      時意識清醒、精神狀態正常，並無任何精神障礙或記憶喪
      失致其不能辨識其行為違法或欠缺依其辨識而為行為之能
      力，其辨識行為違法或依其辨識而行為之能力，亦無顯著
      減低之情形，與本院囑託行政院國軍退除役官兵輔導委員
      會桃園榮民醫院鑑定被告行為時之精神狀態，該院於100
      年2 月24日桃醫醫字第1000001339號函暨函覆之鑑定報告
      書結論相符（見本院簡上字卷第240-245 頁），被告前揭
      辯稱，無非臨訟飾卸之詞，洵無足採。
（三）綜上所述，本件事證已臻明確，被告前揭竊盜犯行，堪以
      認定，應依法論科。
二、核被告所為，係犯刑法第320 條第1 項之竊盜罪。原審以被
    告前已有竊盜犯行，本次再犯相同之罪，惡性較重，並念被
    告以徒手方式竊取財物，犯罪損害非鉅，且犯後坦承部分犯
    行，態度尚可等情狀，適用刑法第320 條第1 項、第41條第
    1 項前段，刑法施行法第1 條之1 第1 項、第2 項前段等規
    定，量處拘役40日，如易科罰金，以1,000 元折算1 日，其
    認事用法均無不合，量刑亦屬妥適，被告提起上訴猶執陳詞
    否認，核無理由，應予駁回。另檢察官據告訴人所請求，以
    被告尚未賠償被害人損失，原審量刑過輕為由提起上訴。惟
    按量刑輕重，係屬事實審法院得依職權自由裁量之事項，苟
    已斟酌刑法第57條各款所列情狀而未逾越法定刑度，不得遽
    指為違法（最高法院72年度台上字第6696號、75年度台上字
    第7033號判例意旨參照）；且在同一犯罪事實與情節，如別
    無其他加重或減輕之原因，下級審量定之刑，亦無過重或失
    輕之不當情形，則上級審法院對下級審法院之職權行使，原
    則上應予尊重（最高法院85年度台上字第2446號判決意旨參
    照）。原審判決依具體個案認定事實，已審酌被告之竊盜前
    科、犯罪所生損害、犯後態度等一切情狀，量處被告拘役40
    日，如易科罰金，以1,000 元折算1 日，尚難認原審量刑有
    違法或不當之情事，況告訴人本件所生之損害本另得透過民
    事救濟途徑而獲得填補，要難據為原審量刑過輕之事由，是
    檢察官依告訴人所請認原審量刑過輕為由，提起上訴，尚無
    理由，亦應予駁回。
據上論斷，依刑事訴訟法第455 條之1 第1 項、第3 項、第368
條，判決如主文。
本案經檢察官洪敏超到庭執行職務。
中    華    民    國    100     年    5     月   13    日
                  刑事第十二庭  審判長法  官  許雅婷
                                      法  官  羅國鴻
                                      法  官  黃裕民
以上正本證明與原本無異。
不得上訴。
                                      書記官  蕭秀蓉
中    華    民    國   100    年    5     月    13    日
附表：
┌──┬───────┬───┐
│編號│物品名稱      │數量  │
├──┼───────┼───┤
│一  │凱婷極魅深邃眼│1個   │
│    │影盤          │      │
├──┼───────┼───┤
│二  │媚比琳高跟鞋纖│1個   │
│    │長防水睫毛膏  │      │
├──┼───────┼───┤
│三  │BURT'S BEES 蜂│1個   │
│    │臘護唇膏      │      │
└──┴───────┴───┘